臺灣高等法院高雄分院刑事裁定　　　　100年度交抗字第196號
抗　告　人
即受處分人　林坤金
上列抗告人因違反道路交通管理處罰條例聲明異議事件，不服臺
灣高雄地方法院中華民國100 年7 月11日裁定（100 年度交聲字
第872 號），提起抗告，本院裁定如下：
    主  文
抗告駁回。
    理  由
一、抗告意旨略以：抗告人即受處分人林坤金（下稱抗告人）當
    天是騎機車從屏東縣麟洛鄉○○街左轉中山路，要往屏東市
    方向行駛，待大同街綠燈時才左轉，伊並無闖紅燈。原裁定
    駁回抗告人之異議顯有不當，爰提起抗告，請求撤銷原裁定
    云云。
二、按汽車駕駛人，行經有燈光號誌管制之交岔路口闖紅燈者，
    處新臺幣（下同）1,800 元以上5,400 元以下罰鍰，並記違
    規點數3 點，道路交通管理處罰條例第53條第1 項、第63條
    第1 項第3 款分別定有明文。
三、經查：
  (一)抗告人於民國100 年2 月22日上午11時15分許，騎乘車牌號
    碼WBF-666 號輕型機車，行經有燈光號誌管制之屏東縣麟洛
    鄉○○路與大同街交岔路口（下稱上開路口）時，竟闖紅燈
    ，為警當場攔查，認抗告人有行經有燈光號誌管制之交岔路
    口闖紅燈之違規行為，對抗告人逕行舉發，嗣抗告人提出申
    訴，經原處分機關函請舉發單位調查結果，仍認抗告人確有
    前開違規行為，原處分機關乃依道路交通管理處罰條例第53
    條第1 項、第63條第1 項第3 款等規定，裁處抗告人罰鍰1,
    800 元，並記違規點數3 點等情，有屏東縣政府警察局100
    年2 月22日屏警交字第V00000000 號舉發違反道路交通管理
    事件通知單、交通違規陳述及查詢單、屏東縣政府警察局屏
    東分局100 年3 月4 日屏警分交字第1000005777號函、交通
    部公路總局高雄區監理所屏東監理站100 年3 月8 日高監屏
    字第1000006939號函、高雄市政府交通局100 年3 月14日高
    市交裁決字第1000011835號函、高雄市政府交通局100 年3
    月23日高市交裁字第裁32- V00000000 號裁決書各1 份在卷
    可稽（見原審卷第4 頁、第12至15頁、第17、19頁），此部
    分事實堪以認定。
  (二)抗告意旨雖謂：抗告人當天是從麟洛鄉○○街左轉中山路，
    待大同街綠燈時才左轉，並無闖紅燈云云。然查：
  1.抗告人於100 年2 月22日上午11時15分許，騎乘上開機車，
    在上開路口，行經有燈光號誌管制之交岔路口闖紅燈之事實
    ，業據證人即本件掣單舉發之警員邱一峰於原審訊問時證述
    ：當時伊在執行交通稽查勤務，中山、大同路口是Ｔ字路口
    ，伊負責攔查中山路由南往北闖紅燈的違規情事，當時看到
    抗告人直接從中山路由南往北的方向闖紅燈闖過大同街口，
    當時攔下抗告人時，他卻表示他是從大同街口出來左轉中山
    路，抗告人堅持他的意見，但是伊是以所看到的舉發。當時
    天候及視線狀況都是良好的，伊站的地方並沒有被擋住的情
    形，伊是站在人行道上舉發的。伊今天有帶當時蒐證的光碟
    ，當時伊是一手拿指揮棒，一手拿攝影機拍攝等語綦詳（見
    原審卷第26頁反面）。
  2.經原審當庭勘驗證人邱一峰警員庭呈當時蒐證之錄影光碟，
    勘驗結果顯示：抗告人騎乘車牌號碼WBF-666 輕型機車，自
    屏東縣麟洛鄉○○路由南往北方向，闖越中山路與大同街口
    之紅燈等情，亦有原審勘驗筆錄附卷可稽（見原審卷第26頁
    反面）。
  3.抗告人於原審訊問時，自承其機車確實出現在上開錄影光碟
    影像內（見原審卷第27頁）。參以自上開錄影畫面翻拍照片
    觀之，抗告人確係從屏東縣麟洛鄉○○路由南往北方向，直
    行闖越大同街口之紅燈無訛，此有翻拍照片在卷可稽（見原
    審卷第31至38頁）。
  4.本院審酌證人邱一峰身為警方人員，且係當日目睹抗告人全
    部違規經過之人，復就抗告人違規經過錄影存證，衡情，證
    人邱一峰應無誤判之情形。再依卷內所存證據資料，並無任
    何事證足以證明證人邱一峰之證言係屬虛偽，亦無證據證明
    證人邱一峰有捏造事實、違法取締之情事。復衡諸證人邱一
    峰與抗告人並不認識，彼此間亦無恩怨嫌隙，且證人邱一峰
    到庭作證須經具結擔保其證言之信憑性，否則將受有偽證罪
    追訴之危險。準此，足認證人邱一峰當係據實證述，而無設
    詞構陷抗告人違規之事實，甚為明灼。
  (三)綜上所述，抗告人於上開時、地，騎乘車牌號碼WBF-666 號
    輕型機車，行經有燈光號誌管制之上開路口闖紅燈之違規事
    實明確，洵堪認定。
四、原審因而認原處分機關依道路交通管理處罰條例第53條第1
    項、第63條第1 項第3 款等規定，裁處抗告人罰鍰1,800 元
    ，並記違規點數3 點，並無不當，而依道路交通事件處理辦
    法第18條之規定，裁定駁回抗告人之異議，經核並無違誤。
    抗告人猶執前詞提起抗告，指摘原裁定不當，為無理由，應
    予駁回。
據上論結，應依道路交通事件處理辦法第25條，刑事訴訟法第41
2 條，裁定如主文。
中    華    民    國  100     年    8     月    4     日
                  刑事第十一庭  審判長法  官  翁慶珍
                                      法  官  石家禎
                                      法  官  孫啟強
以上正本證明與原本無異。
不得再抗告。
中    華    民    國   100    年    8     月    4     日
                                      書記官  劉鴻瑛